【裁判字號】    95,上易,1438
【裁判日期】    950829
【裁判案由】    恐嚇等
【裁判全文】
臺灣高等法院刑事判決                95年度上易字第1438號
上  訴  人  臺灣臺北地方法院檢察署檢察官
上  訴  人
即  被  告  申○○
                    現於臺灣台北監獄
上  訴  人
即  被  告  乙○○
送達代收人  劉宇堂律師
選任辯護人  劉宇堂律師
被      告  庚○○
被      告  壬○○
                    現於臺灣台北監獄
被      告  丁○○
                      之2
上列上訴人因被告恐嚇等案件，不服臺灣臺北地方法院95年度易
字第324號，中華民國95年4月26日，6月14日，6月29日第一審判
決（起訴案號：臺灣臺北地方法院檢察署93年度偵字第15053號
），提起上訴，本院判決如下：
    主  文
原判決關於申○○、乙○○恐嚇取財部分暨申○○定應執行刑部
分，均撤銷。
申○○、乙○○共同連續意圖為自己不法之所有，以恐嚇使人將
本人之物交付，申○○處有期徒刑年，乙○○處有期徒刑貳年
陸月。未扣案L型螺絲起子及萬能鑰匙各壹支均沒收。
其餘上訴駁回。
    事  實
一、申○○，基於意圖為自己不法所有之竊盜概括犯意，連續於
    民國九十二年八月至同年十月二十日前之某時，在臺北市
    南港區○○路三二一之二號永和汽車烤漆板金廠內，見乙○○（不知情）之第一商業銀行內湖分行帳號0000000 0000號
    帳戶之存摺、提款卡（密碼寫於提款卡上）放置於該處，而
    竊取之，得手後留供己用。
    於九十二年十月二十日及同年十一月十七日，搭乘計程車
    沿路尋找作案目標，於如附表壹所示之時間、地點，見如附
    表壹所示之車停在路邊無人看管，即持客觀上足以對人之生
    命、身體構成威脅、可供兇器使用之L型螺絲起子為行竊工
    具（未扣案），破壞門鎖、引擎發動鎖（毀損部分未據告訴
    ）之方式，而竊取附表壹編號一、二所示汽車及放置在車內
    之財物。復於竊得汽車後，隨即基於意圖為自己不法所有之
    恐嚇取財概括犯意，依附表壹所示汽車車主或使用人留在車
    內之電話號碼，連續以附表貳所示之方法恐嚇劉慶文、張勝
    士，致劉慶文、張勝士害怕汽車受損而心生畏懼，因此分別
    將新台幣（下同）一萬元、一萬元、三萬元項匯入附表貳所
    示，由申○○事先竊得之乙○○（不知情）開立之第一商業
    銀行內湖分行帳號0000 0000000號帳戶存摺、提款卡、密碼
    ，嗣持該帳戶提款卡提領款項後，撥打電話告知車主或汽車
    使用人取回汽車，所得款項花用殆盡。
二、申○○復承前攜帶兇器竊盜及恐嚇取財之概括犯意，與乙○○基於共同之犯意聯絡，組成竊車集團，於竊得汽車後，向
    車主或車輛使用人恐嚇取財，連續自九十三年三月三十日
    凌晨二時許起，至同年七月二十八日凌晨一時許止，於附表
    所示之時間、地點，由乙○○駕駛車牌號碼9A-688號營業
    小客車，搭載申○○，見附表所示之汽車停在路邊無人看
    管，推由乙○○在旁把風，由申○○持其所有，客觀上足以
    對人之生命、身體構成威脅、可供兇器使用之L型螺絲起子
    及萬能鑰匙（均未扣案）為行竊工具，破壞門鎖、引擎發動
    鎖（毀損部分未據告訴）之方式，而竊取附表編號一至十
    五所示汽車及放置在車內之財物。得手後，隨即基於恐嚇
    取財之概括犯意，依附表參所示汽車車主或使用人留在車內
    之電話號碼，由乙○○、申○○連續以附表肆所示之方法恐
    嚇子○○等人，致子○○等人害怕汽車受損而心生畏懼，其
    中附表肆編號一、二、四至十、十二至十五所示被害人因此
    分別將新台幣（下同）一萬元至十萬元不等之款項匯入附表
    貳所示，由申○○事先透過蘇恩平之引介向李庚展（檢察官
    另行偵辦）購得之中華郵政股份有限公司文山興隆路郵局帳
    號0000000000 0000號、及富邦商業銀行股份有限公司（下
    稱富邦銀行）新店分行帳號00000000 000000號帳戶，及向
    不詳真實姓名年籍成年男子購得之林明賢所開立陽信商業銀
    行木柵分行帳號0000000000000號、劉捷所開立臺東區中小
    企業銀行板橋分行帳號00000000000000 00號及張恕中所開
    立上海商業儲蓄銀行東臺北分行帳號0000 000000000號帳戶
    ，嗣由申○○持上開帳戶之提款卡提領款項後，撥打電話告
    知車主或汽車使用人取回汽車，所得款項則與乙○○二人平
    分花用殆盡。嗣警方循線，於九十三年八月十九日上午十一
    時十分許，在臺北縣土城市○○路○段五十八號七樓之三住
    處，捕獲申○○；另於九十三九月十七日十二時十分許，在
    為臺北縣土城市金城一四九巷九弄十六號嗣樓捕獲乙○○。
三、案經臺灣臺北地方法院檢察署檢察官自動檢舉及內政部警政
    署國道公路警察局刑事警察隊報請臺灣臺北地方法院檢察署
    偵查起訴。其中被告申○○、乙○○部分，非死刑、無期徒
    刑或最輕本刑為三年以上有期徒刑之罪，亦非本院管轄第一
    審案件，其二人於原審準備程序，就被訴事實為有罪之陳述
    ，經告知簡式審判程序之旨，並聽取檢察官、被告之意見後
    ，原審合議庭裁定由受命法官進行簡式審判程序。
    理  由
壹、有罪部分：
一、訊據上訴人即被告申○○除否認攜帶凶器竊盜外，餘皆坦承
    不諱，上訴人即被告乙○○則否認犯行，辯稱：未曾把風，
    只是計程車司機搭載申○○而已等語，經查：
（一）事實欄一之竊盜部分：業據被告申○○坦承在卷，核與
      被害人即同案被告於乙○○於警詢時指述：於九十二年八
      月間搬到南港施租住處，將第一商業銀行帳戶存摺、提款
      卡放在該處，並未提供予被告申○○使用，其不知該帳戶
      遭被告申○○用於擄車取贖等情相符（偵字第三八八六號
      卷第五至七頁），足認被告申○○自白有證據可佐，堪予
      採信。
（二）事實欄一即附表壹、貳部分：
      業據被告申○○於原審坦承不諱，並據被害人劉慶文於警
      詢、張勝士於警詢、偵查時指訴指述汽車及車內物品遭竊
      ，並曾接到恐嚇電話要求匯款始能取回車輛，其依歹徒指
      示匯款至指定帳戶後始尋回失竊車輛等情明確（他字第二
      七號卷第五至七頁、第十四至十六頁、第二一至二四頁、
      偵字第三八八六號卷第一一四頁），復有被害人劉慶文出
      具之贓物認領保管單、車輛竊盜、車牌失竊資料個別查詢
      報表-查詢車輛認可資料、車籍作業系統-查詢認可資料、
      車輛車牌尋獲證明單、富邦銀行存摺類存款存入憑條車輛
      協尋電腦輸入單、車輛協尋尋獲通報單、車輛車牌尋獲電
      腦輸入單、車號IV-383 8號自用小客車行車執照影本、郵
      政跨行匯款申請書影本、第一商業銀行存款存根影本及乙○○開立之第一商業銀行內湖分行帳號00000000000號帳
      戶開戶基本資料及帳項查詢清單附卷可按，足認其自白有
      證據可佐，堪予採信，至被告申○○於本院辯稱：未攜帶
      凶器竊盜等語，空言所辯，且與上開證據不符，不足採信
      。
（三）事實欄二部分（即附表、肆部分）：業據被告申○○對
      於此部分犯行均坦承不諱（內政部國道公路警察局刑事警
      察隊刑案偵查卷宗第二十至二三頁、偵字第一五○五三號
      卷第五至八頁、第五三頁、第一○九、一一○頁及原審卷
      第一六○頁反面），同案被告乙○○於警詢、原審供稱：
      申○○夥同其共同竊盜汽車及車內物品，於竊取汽車後並
      撥打電話向車主或汽車使用人勒索財物情節相符（內政部
      國道公路警察局刑事警察隊刑案偵查卷宗第三四至四八頁
      ，原審卷第七八頁反面），互核相符，並據被害人子○○
      、戊○○、辛○○、癸○○、午○○、己○○、卯○○、
      寅○○、辰○○、楊勝旭、巳○○、丙○○、未○○、甲○○、丑○○指述汽車及車內物品遭竊，並接到恐嚇電話
      要求匯款始能取回車輛等情，及被害人子○○、戊○○、
      癸○○、午○○、己○○、卯○○、寅○○、辰○○、楊
      勝旭、丙○○、未○○、甲○○、丑○○指述依歹徒指示
      匯款至指定帳戶後始尋回失竊車輛乙節明確（內政部國道
      公路警察局刑事警察隊刑案偵查卷宗第三○四至三○五頁
      、第三一一至三一二頁反面、第二六七至二六九頁、第三
      四九至三五○頁反面、第三三一至三三二頁、第三二七至
      三二九頁反面、第三四三至三四四頁、第三五二至三五三
      頁、第三三七至三三八頁反面、第三六三至三六四頁反面
      、第二八九至二九○頁反面、第二九七至二九八頁、第二
      七九至二八一頁、第三二○至三二一頁、第二八三至二八
      四頁），復經同案被告蘇恩平供述其提供李庚展之興隆路
      郵局帳號、富邦銀行新店分行帳戶存摺及金融卡予被告申
      ○○使用等情在卷，此外，並有車輛竊盜、車牌失竊資料
      個別查詢報表-查詢車輛認可資料、車籍作業系統-查詢認
      可資料、車輛車牌尋獲證明單、富邦銀行存摺類存款存入
      憑條影本、被害人子○○之合作金庫存摺影本、被害人卯
      ○○之土地銀存摺影本、行照影本、臺北市政府警察局受
      理非刑事案件報案二聯單影本、臺北市政府警察局內湖分
      局受理刑事案件報案三聯單影本、乙○○開立之第一商業
      銀行基本開戶資料及帳項查詢清單、李庚展開立之富邦銀
      行新店分行00000000000000號帳戶之基本開戶資料及交易
      明細表、林明賢開立之陽信商業銀行木柵分行00000000
      000號帳戶之開戶資料及交易明細表、張恕中開立之上海
      商業儲蓄銀行東台北分行00000000000000號帳戶之開戶資
      料及往來對帳單、劉捷開立之台東區中小企業銀行板橋分
      行帳號0000000000000000號帳戶之申請人資料及資金往來
      資料、李庚展開立之中華郵政股份有限公司文山興隆路郵
      局000000 00000000號帳戶之客戶基本資料及交易明細表
      ，及被害人劉慶文、辛○○、丑○○、巳○○、邱國銘、
      丙○○、辰○○出具之贓物認領保管單等物可為佐證，足
      認被告申○○、乙○○上開自白有證據可佐，堪予採信，
      被告乙○○於本院空言否認犯行，洵不可採，至於被告申
      ○○於本院稱：乙○○不知竊盜事等語，與上開證據不符
      ，顯係迴護被告乙○○，不足採信。
綜上，被告申○○、乙○○自白核與事實相符，應堪採信，其二
人於本院或否認部分犯行，或否認犯行，均不可採，事證明確，
其二人犯行，應堪認定。
二、被告申○○、乙○○所為，(1)申○○就事實欄一之部分，
    係犯刑法第三百二十條第一項竊盜罪；(2)申○○就附表壹、
    部分，乙○○就附表部分，均係犯刑法第三百二十一條
    第一項第三款攜帶兇器竊盜既遂罪；(3)申○○、乙○○就附
    表肆編號一、二、四至十、十二至十五部分，申○○就附表
    貳編號一、二部分，均係犯刑法第三百四十六條第一項恐嚇
    取財既遂罪；(4)申○○、乙○○就附表肆編號三、十部分，
    係犯刑法第三百四十六條第三項、第一項恐嚇取財未遂罪；
    (5)被告申○○與被告乙○○間，就事實欄二部分之加重竊盜
    既遂及恐嚇取財既遂、恐嚇取財未遂犯行，均互有犯意聯絡
    及行為分擔，為共同正犯。(6)被告申○○先後多次竊盜、攜
    帶兇器竊盜犯行，乙○○多次攜帶凶器竊盜，時間緊接、手
    段相若，觸犯構成要件相同之罪，顯係基於概括犯意為之，
    申○○部分，雖有普通竊盜及攜帶兇器竊盜之分，仍為連續
    犯，均應依刑法第五十六條規定，論以情節較重之攜帶兇器
    竊盜一罪，並加重其刑。被告申○○與乙○○，先後多次所
    為恐嚇取財既遂、恐嚇取財未遂之犯行，亦時間緊接、手段
    及所犯構成要件相同，雖有既遂、未遂之分，仍成立連續犯
    ，亦應依刑法第五十六條之規定，論以情節較重之恐嚇取財
    既遂一罪，並加重其刑。(7)所犯連續加重竊盜既遂罪及連續
    恐嚇取財既遂罪間，有方法與目的之牽連關係，應從一重之
    連續恐嚇取財既遂罪論處。(8)又被告申○○竊盜乙○○第一
    商業銀行內湖分行帳戶之存摺、提款卡及密碼部分，雖未據
    起訴，然該部分事實，核與公訴人起訴之加重竊盜事實，既
    具有連續犯之裁判上一罪關係，應為起訴效力所及，本院自
    應併予審究。(9)九十五年七月一日刑法修正生效，刪除連續
    犯、牽連犯之規定，比較新舊法，自以有連續犯、牽連犯之
    一刑罰，為有利被告等，另恐嚇取財罪之罰金刑，固修正為
    新台幣，惟修正前後額度不變，不生有利不利問題，依刑法
    第二條第一項前段規定，自應適用行為時法，原審雖未及比
    較新舊法，惟仍適用行為時法，即無不當。
貳、無罪部分：
一、公訴意旨略以：被告庚○○、壬○○、丁○○及共同被告李
    守仁（原審另案審結），均明知恐嚇集團等不法份子經常利
    用他人存款帳戶、提款卡、密碼轉帳等方式，獲得不法利益
    並逃避執法人員之追查，竟基於允諾他人持有自己或第三人
    之存摺、提款卡，作為他人恐嚇工具，亦不違背其本意之幫
    助犯意，於民國九十三年五月十二日，在臺北市○○區○○
    路四段五八巷二號二樓住處樓下，由共同被告李守仁將被告
    壬○○所提供而以新台幣（下同）二千元售予被告丁○○、
    同案被告申○○之被告庚○○所開立陽信商業銀行景美分行
    帳號0000000000號帳戶存簿及金融卡，交付予被告丁○○，
    供同案被告申○○提示其於擄車勒贖過程中所竊得之支票（
    付款人中華商業銀行松江分行，票號AR0000000號，面額五
    萬元乙紙。因認被告庚○○、壬○○、丁○○係犯刑法第三
    十條、第三百四十六條第依項之幫助恐嚇取財罪等語。
二、公訴人認被告庚○○、壬○○、丁○○等涉有前開罪嫌，主
    要係以：被告庚○○、壬○○、丁○○及共同被告李守仁之
    供述。及付款人為中華商業銀行松江分行、票號AR0000000
    號支票及監視錄影帶翻拍照片等為據，訊據被告庚○○、壬○○、丁○○等固不否認：被告庚○○將其所有陽信商業銀
    行景美分行帳號0000000000號帳戶之存摺、金融卡交予被告
    壬○○，由被告壬○○交給同案被告李守仁，李守仁將上開
    帳戶出售予被告丁○○，復由被告丁○○交予同案被告申○○使用提示支票等情，惟堅決否認有何幫助恐嚇取財犯行，
    辯稱：不知要恐嚇取財等語。經查：
（一）有關陽信商業銀行景美分行帳號0000000000號帳戶，係被
      告庚○○所開立，嗣將該帳戶之存簿、金融卡後，交給被
      告壬○○保管，而被告壬○○將之持至臺北市○○區○路
      四段五八巷二號二樓，交予共同被告李守仁，李守仁再轉
      交被告丁○○，被告丁○○轉賣予同案被告申○○使用等
      情，為被告庚○○、丁○○、壬○○所自承（內政部警察
      國道公路警察局刑事警察隊刑案偵查卷宗第五六頁反面、
      第七七頁反面、偵字第一二五八四號卷第五四頁、第七六
      至七七頁），並據證人即共同被告李守仁、申○○分別於
      警詢、偵查陳述在卷（偵字第一二五八四號卷第五頁、內
      政部國道公路警察局刑事警察隊刑案偵查卷六三頁；第二
      十頁反面、偵字第三八八六號卷第八四頁、偵字第一五○
      五三號卷第六至七頁、第五三頁），並有上開帳戶開戶資
      料附卷可稽（見內政部警察署國道公路警察局刑事警察隊
      刑案偵查卷第一五○、一五一頁）。此部份事實，堪予認
      定。
（二）有關同案被告申○○或單獨或與被告乙○○共組擄車勒贖
      集團，連續於附表壹、所示之時間、地點持客觀上可供
      兇器使用之螺絲起子等工具，竊取被害人劉慶文、張勝士
      、子○○、戊○○、辛○○、癸○○、午○○、己○○、
      卯○○、寅○○、辰○○、楊勝旭、葉宏、丙○○、未○○、田凱凱丞、丑○○等人所使用如附表壹、所示之自
      用小客車及車內財物得手後，再於附表貳、肆所示之時間
      ，以附表貳、肆所示方法恐嚇被害人劉慶文等人，除被害
      人辛○○、巳○○未付款外，其餘被害人劉慶文等人，因
      心生畏懼，而分別將附表貳、肆所示金額匯款至各該編號
      所示帳戶內等情，業據申○○、乙○○供述明確，並有前
      述壹之一（二）、（三）證據可佐，足認被告申○○從事
      擄車勒贖之竊盜、恐嚇取財犯行。
（三）然查：觀諸附表貳、肆所示被害人前開所述，其等所匯款
      項，均非匯入上開被告庚○○之陽信商業銀行景美分行帳
      戶，且依被告庚○○之陽信商業銀行景美分行客戶對帳單
      列印資料所示（內政部警察署國道公路警察局刑事警察隊
      刑案偵查卷第一五一頁），該帳戶僅於九十三年四月二十
      三日開戶時存入一千元，於翌日提領九百零六元，於同年
      五月十三日存入票號AR0000000號，面額五萬元元支票乙
      紙外，別無其他交易紀錄，而查上開支票，係被害人辛○○所有，由同案被告申○○竊得，於九十三年五月十三日
      持至陽信銀行木柵分行存入上開庚○○陽信商業銀行景美
      分行帳戶內提示等情，亦據辛○○（內政部警察署國道公
      路警察局刑警察隊刑案偵查卷宗第二六八、二六九頁）、
      申○○（偵字第一五○五三號卷第六頁反面）證述在卷，
      並有上述車輛竊盜、車牌失竊資料個別查詢報表-查詢車
      輛認可資料、贓物認領保管單、上開支票影本、退票理由
      單及申○○提示支票之監視錄影翻拍照片（同上卷第二七
      ○至二七二頁、一四八、一四九、一五三頁）在卷可憑。
      足認該支票係盜贓物，同案被告申○○將之入上開庚○○
      帳戶提示，係竊盜後處分贓物之行為，並未另外構成犯罪
      。除此而外，並無證據足證同案被告申○○於取得該帳戶
      後，將之用於恐嚇取財之犯罪，而刑法上之從犯以在他人
      實施犯罪行為前，或實施中予以助力，使正犯實施犯罪之
      便利，始得謂之幫助，本件被告庚○○、壬○○、丁○○
      固出售或仲介出售帳戶予同案被告申○○，然因同案被告
      申○○並未將之用於實施恐嚇取財之犯罪，是被告三人均
      未於同案被告申○○實施恐嚇取財犯罪行為前或實施中予
      以助力，即與幫助犯成立要件有間，自難論以恐嚇取財之
      幫助犯。
綜上，公訴人所引用之證據，不足證明被告庚○○、壬○○、丁○○有罪，且查無其他積極證據足為證明其三人有公訴人所指犯
行，既不能證明其三人犯行，應依法諭知無罪之判決。
參、撤銷部分原判決暨駁回部分上訴之理由：
一、被告申○○、乙○○部分：
    原審以事證明確，予以論罪科刑，固非無見，惟有關附表四
    編號一、六、八、九、十之犯罪時間，原判決所認定日期，
    雖無違誤，惟小時部分，應如附表所載，而原判決附表肆編
    號一部分誤為十時，編號六部分誤四時，編號八部分誤為二
    時，編號九誤為十時，編號十誤為八時四十分，均有誤載，
    附表參編號三部分，被竊支票應係七張，原審誤為六張，均
    與卷內資料不符，尚有未洽，被告申○○、乙○○上訴，固
    無理由，惟原判決既有上述可議之處，即屬不能維持，應由
    本院撤銷此部份暨被告申○○定應執行刑部分，並改判之。
    爰審酌被告申○○、乙○○犯罪手段，係竊車後，向車主恐
    嚇財物，惡性非輕，持兇器行竊之手段危害性甚大、竊得汽
    車數量輛、造成被害人損失不輕，影響社會治安甚鉅、犯罪
    所得金額不低，犯後坦承犯行，犯罪後態度尚稱良好，二人
    扮演之腳色等一切情狀，分別量處申○○有期徒刑三年，乙○○有期徒刑二年六月。
二、被告庚○○、壬○○、丁○○部分，原審以不能證明其等犯
    罪，諭知無罪之判決，核無違誤，檢察官上訴略以：被告庚○○、壬○○、丁○○三人縱無直接故意，亦有幫助之間接
    故意，而申○○確係從事擄鴿勒贖，因此其三人將帳戶賣與
    申○○，即係幫助申○○恐嚇取財等語，然查：縱被告庚○○、壬○○、丁○○三人有幫助故意，尚需正犯以其助力，
    從事犯罪為前提，本案申○○固從事恐嚇取財犯行，然如前
    所述，並未以被告庚○○、壬○○、丁○○等提供之帳戶，
    供恐嚇取財之用，即與幫助犯之成立要件不符，公訴人上訴
    意旨，尚有誤會，為無理由， 應予駁回。
據上論斷，應依刑事訴訟法第三百六十九條第一項前段，第三百
六十八條，第三百六十四條，第二百九十九條第一項前段。刑法
第二條第一項前段，修正前刑法第二十八條、第五十六條、第三
百二十一條第一項第三款、第三百四十六條第一項、第五十五條
、第五十一條第五款，罰金罰鍰提高標準條例第一條前段，判決
如主文。
本案經檢察官呂丁旺到庭執行職務。
中    華    民    國    95    年    8     月    29    日
                  刑事第十八庭  審判長法  官  溫耀源
                                      法  官  段景榕
                                      法  官  周政達
以上正本證明與原本無異。
不得上訴。
                                      書記官  陳菊珍
中    華    民    國    95    年    8     月    30    日
附錄：本案論罪科刑法條全文
中華民國刑法第321條
犯竊盜罪而有左列情形之一者，處6月以上、5年以下有期徒刑：
一  於夜間侵入住宅或有人居住之建築物、船艦或隱匿其內而犯
    之者。
二  毀越門扇、牆垣或其他安全設備而犯之者。
三  攜帶兇器而犯之者。
四  結夥三人以上而犯之者。
五  乘火災、水災或其他災害之際而犯之者。
六  在車站或埠頭而犯之者。
前項之未遂犯罰之。
中華民國刑法第346條
意圖為自己或第三人不法之所有，以恐嚇使人將本人或第三人之
物交付者，處6月以上5年以下有期徒刑，得併科1千元以下罰金
。
以前項方法得財產上不法之利益，或使第三人得之者，亦同。
前二項之未遂犯罰之。
附表壹：事實一(二)被告申○○加重竊盜明細
┌──┬────┬─────┬───────┬───┬─────┐
│編號│ 時  間 │ 地    點 │   被竊財物   │被害人│ 行竊工具 │
├──┼────┼─────┼───────┼───┼─────┤
│ 一 │92年10月│臺北市中山│車號IV-3838號 │劉慶文│ 螺絲起子 │
│    │20日下午│區○○○路│自小客車及放置│      │          │
│    │9時許   │與興安街口│於車內之手提皮│      │          │
│    │        │之停車格  │包2個、電動刮 │      │          │
│    │        │          │鬍刀、眼鏡、個│      │          │
│    │        │          │人名片及車號IV│      │          │
│    │        │          │-3838號車牌2面│      │          │
│    │        │          │（車牌迄未尋獲│      │          │
│    │        │          │）            │      │          │
├──┼────┼─────┼───────┼───┼─────┤
│ 二 │92年11月│臺北市內湖│車號4288-GE號 │張勝士│ 同上     │
│    │17日下午│區○○路與│自小客車及放置│（車主│          │
│    │10時許  │港墘路口  │於車內之回數票│為胡明│          │
│    │        │          │200張及現金1萬│志）  │          │
│    │        │          │元            │      │          │
└──┴────┴─────┴───────┴───┴─────┘
附表貳：事實一(二)被告申○○撥打電話恐嚇取財明細
┌──┬────┬──────┬───────┬───┬───────────┐
│    │        │  遭竊車輛  │              │      │                      │
│編號│ 時  間 │  及勒索金  │   勒索方式   │被害人│匯款時間、金額及帳戶  │
│    │        │  額        │              │      │                      │
├──┼────┼──────┼───────┼───┼───────────┤
│ 一 │92年10月│車號IV-3833 │以0000000000號│劉慶文│劉慶文先於92年10月21日│
│    │21日上午│號自小客車；│行動電話向劉慶│      │，將現金1萬元匯入指定 │
│    │10時許、│勒索1萬元， │文恫稱：如未依│      │之第一商業銀行內湖分行│
│    │10月22日│被害人依指示│指示匯款，將無│      │，戶名乙○○，帳號1505│
│    │上午3時 │匯款後，復接│法尋回車子等語│      │0000000號帳戶內。復於 │
│    │15分許  │獲申○○以電│。            │      │同年月22日上午10時許，│
│    │        │話通知，需再│              │      │另將現金1萬元匯入上述 │
│    │        │匯款1萬元。 │              │      │指定之帳戶內。        │
├──┼────┼──────┼───────┼───┼───────────┤
│ 二 │92年11月│車號4288-GE │以0000000000號│張勝士│張勝士於92年11月20日，│
│    │18日上午│號自小客車；│行動電話向張勝│（車主│持其友人張淑芬之第一商│
│    │7時許   │勒索15萬元，│士恫稱：若未匯│為胡明│業銀行哨船頭分行金融卡│
│    │        │經議價減為3 │款至指定戶頭，│志）  │，以轉帳方式將3萬元匯 │
│    │        │萬元。      │即將車子送至解│      │入指定之第一商業銀行內│
│    │        │            │體工廠解體等語│      │湖分行，戶名乙○○，帳│
│    │        │            │。            │      │號00000000000號帳戶內 │
│    │        │            │              │      │。                    │
└──┴────┴──────┴───────┴───┴───────────┘
附表：事實一(三)被告申○○與共犯乙○○共同加重竊盜明細
┌──┬────┬─────┬───────┬───┬─────┐
│編號│ 時  間 │ 地    點 │   被竊財物   │被害人│ 行竊工具 │
├──┼────┼─────┼───────┼───┼─────┤
│ 一 │93年3月 │臺北市建國│車號8D-4312號 │子○○│螺絲起子、│
│    │18日10時│北路2段26 │自小客車及放置│      │萬能鑰匙  │
│    │前某時  │號前停車格│於車內之衛星導│      │          │
│    │        │          │航器1組、汽車 │      │          │
│    │        │          │音響1組、保養 │      │          │
│    │        │          │品1組15罐、公 │      │          │
│    │        │          │事包1個、謝翠 │      │          │
│    │        │          │嫻之大眾銀行現│      │          │
│    │        │          │金卡1張       │      │          │
├──┼────┼─────┼───────┼───┼─────┤
│ 二 │93年3月 │臺北市建國│車號GK-1118號 │戊○○│同上      │
│    │30日凌晨│北路與德惠│自小客車及放  │（車主│          │
│    │2時許   │街口      │置於車內之汽車│為張淑│          │
│    │        │          │音響1臺、車裝 │芬）  │          │
│    │        │          │電視1組       │      │          │
├──┼────┼─────┼───────┼───┼─────┤
│ 三 │93年5月 │臺北市新生│車號BV-3188號 │辛○○│同上      │
│    │6日凌晨 │北路與德惠│自小客車及放置│（車主│          │
│    │某時    │街橋下停車│於車內之行動電│為彭智│          │
│    │        │場        │話2支、現金新 │商）  │          │
│    │        │          │台幣20萬元、LV│      │          │
│    │        │          │皮夾3個、BOSS │      │          │
│    │        │          │手提袋1只、GUC│      │          │
│    │        │          │CI太陽眼鏡3副 │      │          │
│    │        │          │、中華銀行松江│      │          │
│    │        │          │分行支票1張、 │      │          │
│    │        │          │辛○○及徐苡寰│      │          │
│    │        │          │健保卡各1 張、│      │          │
│    │        │          │護照1本、鄭珮 │      │          │
│    │        │          │騏之臺中銀行松│      │          │
│    │        │          │山分行存摺1本 │      │          │
│    │        │          │及支票7張     │      │          │
├──┼────┼─────┼───────┼───┼─────┤
│ 四 │93年5月 │臺北市健康│車號AV-6789號 │癸○○│同上      │
│    │18日凌晨│路與延壽街│自小客車及放  │（車主│          │
│    │3時許   │365巷口停 │置於車內之汽車│為禹峰│          │
│    │        │車格      │音響1台、高爾 │工程有│          │
│    │        │          │夫球具1組     │限公司│          │
│    │        │          │              │）    │          │
├──┼────┼─────┼───────┼───┼─────┤
│ 五 │93年5月 │臺北縣中和│車號2C-8848號 │午○○│同上      │
│    │18日凌晨│市○○路15│自小客車及放置│（車主│          │
│    │某時    │1號對面停 │於車內之數位相│為王旭│          │
│    │        │車格      │機1台、高爾夫 │雲）  │          │
│    │        │          │球具2組、現金 │      │          │
│    │        │          │新台幣32,000元│      │          │
├──┼────┼─────┼───────┼───┼─────┤
│ 六 │93年6月 │臺北市大安│車號AE-7169號 │己○○│同上      │
│    │9日凌晨 │區○○路4 │自小客車及放  │      │          │
│    │4時許   │段407號前 │置於車內之汽車│      │          │
│    │        │          │音響1台、行車 │      │          │
│    │        │          │電腦1台、西裝 │      │          │
│    │        │          │、運動服      │      │          │
├──┼────┼─────┼───────┼───┼─────┤
│ 七 │93年6月 │臺北市內湖│車號BS-1051號 │卯○○│同上      │
│    │23日凌晨│區○○路3 │自小客車      │      │          │
│    │4時許   │段方濟高中│              │      │          │
│    │        │旁        │              │      │          │
├──┼────┼─────┼───────┼───┼─────┤
│ 八 │93年6月 │臺北市長安│車號KB-6389號 │寅○○│同上      │
│    │30日凌晨│東路1段36 │自小客車及放置│      │          │
│    │2時許   │號前      │於車內之高爾夫│      │          │
│    │        │          │球具1組       │      │          │
│    │        │          │              │      │          │
├──┼────┼─────┼───────┼───┼─────┤
│ 九 │93年7月 │臺北市新生│車號9W-5608號 │辰○○│同上      │
│    │24日凌晨│北路與南京│自小客車及放置│（車主│          │
│    │某時    │東路橋下停│於車內之測速器│為吳小│          │
│    │        │車場      │1台、富邦銀行 │慧）  │          │
│    │        │          │紀念銀幣1枚、 │      │          │
│    │        │          │渡假卷2張、國 │      │          │
│    │        │          │際牌DV攝影機1 │      │          │
│    │        │          │台、錄影帶2捲 │      │          │
├──┼────┼─────┼───────┼───┼─────┤
│ 十 │93年7月 │臺北市新生│車號AN-7430號 │楊勝旭│同上      │
│    │28日凌晨│北路2段與 │自小客車及放置│（車主│          │
│    │1時許   │錦州街口  │於車內之測速器│為楊勝│          │
│    │        │          │1台           │喜）  │          │
├──┼────┼─────┼───────┼───┼─────┤
│十一│93年7月 │臺北市新生│車號5B-8502號 │巳○○│同上      │
│    │29日22時│南路與農安│自小客車及放置│（車主│          │
│    │許      │街橋下停車│於車內之公司資│為王星│          │
│    │        │場        │料2份、林淑娟 │雲）  │          │
│    │        │          │本票共44張、吳│      │          │
│    │        │          │萬益彰化銀行本│      │          │
│    │        │          │票存根1本、邱 │      │          │
│    │        │          │國銘銀行存摺2 │      │          │
│    │        │          │本、印鑑3枚   │      │          │
├──┼────┼─────┼───────┼───┼─────┤
│十二│93年7月 │臺北市建國│車號CC-9032號 │丙○○│同上      │
│    │30日凌晨│北路3段高 │自小客車及放置│（車主│          │
│    │4時許   │架停車場  │於車內之行動電│為連發│          │
│    │        │          │話1支、充電器 │小客車│          │
│    │        │          │1具、公司租賃 │租賃有│          │
│    │        │          │簽認單1本、記 │限公司│          │
│    │        │          │事簿2本       │）    │          │
├──┼────┼─────┼───────┼───┼─────┤
│十三│93年7月 │臺北市復興│車號AK-1197號 │未○○│同上      │
│    │30日上午│北路331號 │自小客車及放置│（車主│          │
│    │7時許   │前        │於車內之行動  │為徐南│          │
│    │        │          │電話1支、對講 │城律師│          │
│    │        │          │機1具、回數票 │事務所│          │
│    │        │          │20張及零錢數枚│）    │          │
├──┼────┼─────┼───────┼───┼─────┤
│十四│93年7月 │臺北市光復│車號2010-DG號 │甲○○│同上      │
│    │31日凌晨│南路622號 │自小客車及放置│      │          │
│    │3時30分 │前        │於車內之汽車音│      │          │
│    │許      │          │響1台、行車執 │      │          │
│    │        │          │照、油票、客戶│      │          │
│    │        │          │資料          │      │          │
├──┼────┼─────┼───────┼───┼─────┤
│十五│93年8月 │臺北市新生│車號HM-1333號 │丑○○│同上      │
│    │11日凌晨│北路與長春│自小客車及放置│（車主│          │
│    │3時許   │路高架停車│於車內之汽車強│為元美│          │
│    │        │場        │制卡2張、玻璃 │玻璃有│          │
│    │        │          │公會手冊1本、 │限公司│          │
│    │        │          │高爾夫球具2組 │）    │          │
└──┴────┴─────┴───────┴───┴─────┘
附表肆：事實一(三)被告申○○與共犯乙○○撥打電話恐嚇取財明
細：
┌──┬────┬──────┬───────┬───┬──────────┐
│    │        │  遭竊車輛  │              │      │                    │
│編號│ 時  間 │  及勒索金  │   勒索方法   │被害人│匯款時間、金額及帳戶│
│    │        │  額        │              │      │                    │
├──┼────┼──────┼───────┼───┼──────────┤
│ 一 │93年3月 │車號8D-4312 │以電話向子○○│子○○│93年3月23日以金融卡 │
│    │18日中午│號自小客車；│恫稱：其車已遭│      │轉帳方式，將15,000元│
│    │10 時許 │勒索新台幣（│竊取，若未匯款│      │匯入指定之陽信商業銀│
│    │        │下同）15萬元│，即將其汽車處│      │行木柵分行，戶名林明│
│    │        │後，經議價減│理掉等語。    │      │賢，帳號：0000000000│
│    │        │為15,000元。│              │      │716號帳戶內。       │
├──┼────┼──────┼───────┼───┼──────────┤
│ 二 │93年3月 │車號GK-1118 │以電話向戊○○│戊○○│戊○○於93年3月30日 │
│    │30日上午│號自小客車；│恫稱：若未匯款│（車主│上午10時許以金融卡轉│
│    │7時許   │勒索8萬元， │至指定戶頭，即│為張淑│帳方式，將1萬元匯入 │
│    │        │經議價減為1 │將車子送至汽車│芬）  │指定之陽信商業銀行木│
│    │        │萬元。嗣經被│解體工廠解體等│      │柵分行，戶名林明賢，│
│    │        │害人依指示匯│語。          │      │帳號0000000000000 號│
│    │        │款後，申○○│              │      │帳戶內。其友人於同日│
│    │        │再以電話通知│              │      │另行匯款4萬元至不詳 │
│    │        │，所匯金額過│              │      │帳號內。            │
│    │        │低，要求再匯│              │      │                    │
│    │        │款4萬元。   │              │      │                    │
├──┼────┼──────┼───────┼───┼──────────┤
│ 三 │93年5月 │車號BV-3188 │以辛○○留置於│辛○○│辛○○未依指示匯款。│
│    │6日上午 │號自小客車；│車內之00000000│（車主│                    │
│    │9時許   │勒索3萬元。 │88號行動電話向│為彭智│                    │
│    │        │            │辛○○恫稱：若│商）  │                    │
│    │        │            │未匯款，則將其│      │                    │
│    │        │            │汽車放火燒毀等│      │                    │
│    │        │            │語。          │      │                    │
├──┼────┼──────┼───────┼───┼──────────┤
│ 四 │93年5月 │車號AV-6789 │以電話向癸○○│癸○○│癸○○於93年5月18日 │
│    │18日上午│號自小客車；│恫稱：若未依指│（車主│上午10時許，以金融卡│
│    │7時許   │勒索8萬元， │定交付贖款，要│為禹峰│轉帳方式，將6萬元匯 │
│    │        │經議價減為6 │將汽車開去汽車│工程有│入指定之台東區中小企│
│    │        │萬元。      │解體工廠解體等│限公司│業銀行板橋分行，戶名│
│    │        │            │語。          │）    │劉捷，帳號0000000000│
│    │        │            │              │      │004761號帳戶內。    │
├──┼────┼──────┼───────┼───┼──────────┤
│ 五 │93年5月 │車號2C-8848 │以電話向午○○│午○○│午○○於93年5月18日 │
│    │18日上午│號自小客車；│恫嚇：如未依指│（車主│上午10時30分許，持其│
│    │9時許   │勒索20萬元，│示匯款，要將其│為王旭│友人鍾秀彰之臺灣銀行│
│    │        │經議價減為2 │汽車開至解體工│雲）  │金融卡，以轉帳方式將│
│    │        │萬元。      │廠解體等語。  │      │2萬元匯入指定之台東 │
│    │        │            │              │      │區中小企業銀行板橋分│
│    │        │            │              │      │行，戶名劉捷，帳號05│
│    │        │            │              │      │00000000000000號帳戶│
│    │        │            │              │      │內。                │
├──┼────┼──────┼───────┼───┼──────────┤
│ 六 │93年6月 │車號AE-7169 │以電話向己○○│己○○│己○○於93年6月9日上│
│    │9日凌晨 │號自小客車；│恫稱：如未依指│      │午9時許，以金融卡轉 │
│    │6時許   │勒索5萬元， │示匯款，要將其│      │帳方式，將2萬元匯入 │
│    │        │經議價減為2 │汽車送至解體工│      │指定之上海商業儲蓄銀│
│    │        │萬元。      │廠解體等語。  │      │行東台北分行，戶名張│
│    │        │            │              │      │恕中，帳號0000000000│
│    │        │            │              │      │7292號帳戶內。      │
├──┼────┼──────┼───────┼───┼──────────┤
│ 七 │93年6月 │車號BS-1051 │以電話向卯○○│卯○○│卯○○於93年6月23日 │
│    │23日上午│號自小客車；│恫稱：若未匯款│      │上午7時39分許，以金 │
│    │6時30分 │勒索3萬元， │，即將車子處理│      │融卡轉帳方式，將2萬 │
│    │許      │經議價減為2 │掉等語。      │      │元匯入指定之上海商業│
│    │        │萬元。      │              │      │儲蓄銀行東台北分行，│
│    │        │            │              │      │戶名張恕中，帳號0920│
│    │        │            │              │      │0000000000號帳戶內。│
├──┼────┼──────┼───────┼───┼──────────┤
│ 八 │93年6月 │車號KB-6389 │以電話向寅○○│寅○○│寅○○於93年6月30日 │
│    │30日凌晨│號小客車；勒│恫稱：若未匯款│      │中午12時許，持其妻吳│
│    │9時許   │索15萬元，經│，即將車子送至│      │文蕙之華僑銀行內湖分│
│    │        │議價減為8萬 │解體工廠解體等│      │行金融卡，以轉帳方式│
│    │        │元。        │語。          │      │，將8萬元匯入指定中 │
│    │        │            │              │      │華郵政股份有限公司文│
│    │        │            │              │      │山興隆路郵局，戶名李│
│    │        │            │              │      │庚展，帳號0000000000│
│    │        │            │              │      │8977號帳戶內。      │
├──┼────┼──────┼───────┼───┼──────────┤
│ 九 │93年7月 │車號9W-5608 │以電話向辰○○│辰○○│辰○○於93年7月24日 │
│    │24日上午│號自小客車；│恫稱：若不匯款│（車主│下午13時許，以金融卡│
│    │11時許  │勒索12萬元，│，即將車子送至│為吳小│轉帳方式，將5萬元匯 │
│    │        │經議價減為5 │解體工廠解體等│慧）  │入指定之富邦銀行新店│
│    │        │萬元。      │語。          │      │分行，戶名李庚展，帳│
│    │        │            │              │      │號00000000000000號帳│
│    │        │            │              │      │戶內。              │
├──┼────┼──────┼───────┼───┼──────────┤
│ 十 │93年7月 │車號AN-7430 │以電話向楊勝旭│楊勝旭│楊勝旭於93年7月28日 │
│    │28日上午│號自小客車；│恫稱：如不依指│（車主│中午12時許，以金融卡│
│    │9時許   │勒索10萬元，│示匯款，即將其│為楊勝│轉帳方式，將3萬元匯 │
│    │        │經議價減為3 │車送至解體工廠│喜）  │入指定之中華郵政有限│
│    │        │萬元。      │解體等語。    │      │公司文山興隆路郵局，│
│    │        │            │              │      │戶名李庚展，帳號0017│
│    │        │            │              │      │000000000號帳戶內。 │
├──┼────┼──────┼───────┼───┼──────────┤
│十一│93年7月 │車號5B-8502 │以電話向巳○○│巳○○│巳○○未依指示匯款。│
│    │30日上午│號自小客車；│恫稱：如未匯款│（車主│                    │
│    │11時許  │勒索12萬元，│，即將車子送至│為王星│                    │
│    │        │經議價減為3 │解體工廠銷售至│雲）  │                    │
│    │        │萬元。      │大陸等語。    │      │                    │
├──┼────┼──────┼───────┼───┼──────────┤
│十二│93年7月 │車號CC-9032 │以電話向丙○○│丙○○│丙○○於93年7月30日 │
│    │30日凌晨│號自小客車；│恫稱：如未依指│（車主│上午6時24分許，持其 │
│    │5時許   │勒索12萬元，│示匯款，即將車│為連發│妻黃桂春之安泰商業銀│
│    │        │經議價減為2 │子拆掉處理等語│小客車│行金融卡，以轉帳方式│
│    │        │萬元。      │。            │租賃有│，將2萬元匯入指定之 │
│    │        │            │              │限公司│富邦銀行新店分行，戶│
│    │        │            │              │）    │名李庚展，帳號026220│
│    │        │            │              │      │0000000號帳戶內。   │
│    │        │            │              │      │                    │
├──┼────┼──────┼───────┼───┼──────────┤
│十三│93年7月 │車號AK-1197 │以未○○放置於│未○○│未○○於93年7月30日 │
│    │30日上午│號自小客車；│車內之00000000│（車主│，以金融卡轉帳方式，│
│    │7時許   │勒索金額經議│87號行動電話向│為徐南│將1萬元匯入指定之富 │
│    │        │價定為1萬元 │未○○恫稱：如│城律師│邦銀行新店分行，戶名│
│    │        │。          │未匯款，將無法│事務所│李庚展，帳號00000000│
│    │        │            │尋回車子等語。│）    │04200號帳戶內。     │
├──┼────┼──────┼───────┼───┼──────────┤
│十四│93年7 月│車號2010-DG │以電話向甲○○│甲○○│甲○○於93年7月31日 │
│    │31日上午│號自小客車；│恫稱：如未依指│      │中午12時許，以金融卡│
│    │10時許  │勒索8萬元， │示匯款，即將汽│      │轉帳方式，分別將4萬 │
│    │        │經議價減為4 │車送至解體工廠│      │元及5,000元，匯入指 │
│    │        │萬5,000元   │解體等語。    │      │定之陽信商業銀行木柵│
│    │        │            │              │      │分行，戶名林明賢，帳│
│    │        │            │              │      │號00000000000號帳戶 │
│    │        │            │              │      │內。                │
├──┼────┼──────┼───────┼───┼──────────┤
│十五│93年8月 │車號HM-1333 │以電話向丑○○│丑○○│丑○○於93年8月11日 │
│    │11日上午│號自小客車；│恫稱：如未匯款│（車主│中午12時許，將現金10│
│    │9時許   │勒索15萬元，│，即將其車子拆│為元美│萬元匯入指定之富邦銀│
│    │        │經議價減為10│掉處理等語。  │玻璃有│行新店分行，戶名李庚│
│    │        │萬元。      │              │限公司│展，帳號000000000000│
│    │        │            │              │）    │00號帳戶內。        │
└──┴────┴──────┴───────┴───┴──────────┘


司法院資訊處製作；財團法人民間司法改革基金會備份。
